【裁判字號】    97,消債更,674
【裁判日期】    971210
【裁判案由】    更生事件
【裁判全文】
臺灣臺北地方法院民事裁定           97年度消債更字第674號
聲  請  人
即債務人    甲○○
                        樓
代  理  人  李勇三律師
相  對  人
即債權人    國泰世華商業銀行股份有限公司
相  對  人
即債權人    兆豐國際商業銀行股份有限公司
相  對  人
即債權人    渣打國際商業銀行股份有限公司
相  對  人
即債權人    臺灣新光商業銀行股份有限公司
相  對  人
即債權人    陽信商業銀行股份有限公司
相  對  人
即債權人    聯邦商業銀行股份有限公司
相  對  人
即債權人    遠東國際商業銀行股份有限公司
相  對  人
即債權人    台新國際商業銀行股份有限公司
相  對  人
即債權人    日盛國際商業銀行股份有限公司
相  對  人
即債權人    中國信託商業銀行股份有限公司
上列當事人聲請消費者債務清理事件，本院裁定如下：
    主  文
債務人甲○○自中華民國九十七年十二月十日十五時起開始更生
程序。
命司法事務官進行本件更生程序。
    理  由
一、按法院開始更生程序之裁定，應載明其年、月、日、時，並
    即時發生效力。次按法院裁定開始更生或清算程序後，得命
    司法事務官進行更生或清算程序，必要時得選任律師、會計
    師或其他適當之自然人或法人一人為監督人或管理人。消費
    者債務清理條例第45條第1項、第16條第1項分別定有明文。
二、本件債務人主張：其有不能清償債務情事，曾依「中華民國
    銀行公會會員辦理消費金融案件無擔保債務協商機制」請求
    共同協商債務清償方案，並協商成立，每月應繳金額新臺幣
    （下同）33,397元，惟因債務人需扶養母親黃玉美，配偶潘
    氏嬌，長女黃子庭，家計生活支出龐大，故向親友姜效儒、
    黃萬吉、魏守祈借款支應清償資金，然仍於清償14期後，無
    力支付協商還款金額而毀諾，而此並非債務人主觀上惡意不
    履行協商，實係客觀上確有不可歸責於債務人之事由，又其
    無擔保或無優先權之債務總額未逾1,200 萬元，復未經法院
    裁定開始清算程序或宣告破產，爰向本院聲請更生等語。經
    查：債務人所主張之上開事實，業據提出債權人清冊、在職
    證明、95年協商成立協議書、財政部臺北市國稅局95年、96
    年度綜合所得稅各類所得資料清單、財產歸屬資料清單、戶
    籍謄本、借據、房屋租賃契約書等件為證。此外，本件又查
    無債務人有消費者債務清理條例第 6條第3項、第8條或第46
    條各款所定駁回更生聲請之事由存在，則債務人聲請更生，
    應屬有據；並依上開規定命司法事務官進行本件更生程序，
    爰裁定如主文。
中    華    民    國    97    年    12    月    10    日
              民事第二十二庭法      官  劉亭柏
上為正本係照原本作成
本件不得抗告
本裁定已於97年12月10日15時公告
中    華    民    國    97    年    12    月    10    日
                            書  記  官  蔡許春蕊


司法院資訊處製作；財團法人民間司法改革基金會備份。
